【裁判字號】    95,財管,2
【裁判日期】    950322
【裁判案由】    選任遺產管理人
【裁判全文】
臺灣基隆地方法院民事裁定               95年度財管字第2號
聲  請  人  華南商業銀行股份有限公司
法定代理人  李正義
代  理  人  甲○○
上列聲請人聲請選任被繼承人丙○○遺產管理人事件，本院裁定
如下：
    主  文
選任乙○○（女，民國○○年○月○○日生 、身分證統一編號：
Ｚ000000000號、住基隆市○○區○○路74巷12號）為被繼承人丙
○○（男，民國○○年○○月○○日生，身分證統一編號：Ｚ0000000
00 號，生前籍設基隆市○○路74巷12號，於民國94年9月4日死
亡）之遺產管理人。
准對被繼承人丙○○之繼承人為承認繼承之公示催告。
被繼承人丙○○之繼承人，應自前項公示催告最後登載新聞紙之
日起，壹年貳月內承認繼承，上述期限屆滿，無繼承人承認繼承
時，被繼承人丙○○之遺產，於清償債權並交付遺贈物後，如有
剩餘即歸屬國庫。
程序費用由被繼承人丙○○之遺產負擔。
    理    由
一、按先順序繼承人均拋棄其繼承權時，由次順序之繼承人繼承
    。其次順序繼承人有無不明或第四順序之繼承人均拋棄其繼
    承權者，準用無人繼承之規定；又繼承開始時，繼承人有無
    不明，而無親屬會議或親屬會議未於一個月內選定遺產管理
    人者，利害關係人得聲請法院選任遺產管理人，並由法院依
    公示催告程序，定6個月以上之期限，公告繼承人，命其於
    期限內承認繼承，民法第1176條第6項、第1177條、第1178
    條第2項分別定有明文。
二、本件聲請意旨略以：被繼承人丙○○於民國94年9月4日死亡
    ，其生前於82年11月4日及93年11月5日分別向聲請人借款新
    臺幣（下同）800,000元及700,000元，尚有借款未為清償。
    現因被繼承人丙○○之第一、三順位法定繼承人均已拋棄繼
    承，第二、四順位法定繼承人均已死亡，被繼承人之親屬會
    議亦未於一個月內召開，以致聲請人之債權無法行使，惟被
    繼承人之配偶乙○○已同意擔任被繼承人之遺產管理人，聲
    請人為利害關係人，為此聲請選任乙○○為被繼承人丙○○
    之遺產管理人等語。
三、經查，聲請人主張之事實，業據其提出基院生民日94繼420
    字第28691號函影本及基院生民宙94繼493字第32231號函影
    本各一紙、借據影本二紙、同意書原本一紙、繼承系統表等
    件為證。是聲請人以利害關係人之身分，聲請選任被繼承人
    丙○○之遺產管理人，自屬有據。本院審酌乙○○為被繼承
    人丙○○之配偶，對於被繼承人之財產狀況應甚為明瞭，日
    後對於遺債之管理亦較便利，且其已表明願擔任被繼承人丙
    ○○之遺產管理人等情，認乙○○擔任本件遺產管理人，應
    屬適當，爰選任其為被繼承人丙○○之遺產管理人，並為承
    認繼承之公示催告。
四、爰依非訟事件法第157條，民事訴訟法第78條、第95條之規
    定，裁定如主文。
中    華    民    國    95    年    3     月    22    日
                  家事法庭法  官  姚貴美
以上正本係照原本作成。
如對本裁定抗告，應於本裁定送達後10日內，向本院提出抗告狀
，並繳納抗告費新臺幣1000元。
中    華    民    國    95    年    3     月    22    日
                          書記官  王明


司法院資訊處製作；財團法人民間司法改革基金會備份。
